臺灣高等法院刑事判決　　　　　　　　　94年度上易字第65號
上　訴　人　臺灣臺北地方法院檢察署檢察官
上　訴　人
即　被　告　庚○○
上列上訴人因被告竊盜案件，不服臺灣臺北地方法院93年度易字
第1180號中華民國93年12月9日第一審判決（起訴案號：臺灣臺
北地方法院檢察署93年度偵字第13984號）提起上訴，及由檢察
官移請併案審理（臺灣板橋地方法院檢察署93年度偵字第19018
號、偵字第17900號、臺灣臺北地方法院檢察署94年度偵字第127
3號），並經本院合併臺灣臺北地方法院93年度易字第1474 號（
臺灣臺北地方法院檢察署93偵字第17717號）案件審理，判決如
下：
    主  文
原判決撤銷。
庚○○連續攜帶兇器毀越安全設備於夜間侵入住宅竊盜，累犯，
處有期徒刑貳年捌月。
扣案之鐵撬壹支沒收。
    事  實
一、庚○○（原名蕭宇超）前有竊盜等前科，86年間又因違反麻
    醉藥品管理條例案件，經本院以86年度上易字第5428號判決
    處有期徒刑8月確定，復因竊盜等案件，經臺灣臺北地方法
    院以86年度易字第5712號判處有期徒刑2年確定，上開2案件
    經臺灣臺北地方法院以87年度聲字第777號定應執行有期徒
    刑2年4月確定，於民國86年12月12日入監執行，並於88年2
    月3日假釋出監，又其於假釋期間內，因違反毒品危害防制
    條例案件，經本院以89年度上訴字310號判處有期徒刑1年2
    月，因不服提起上訴，經最高法院判決駁回上訴確定，前開
    假釋因而遭撤銷，並於89年10月19日入監執行殘刑暨接續執
    行上開違反毒品危害防制條例應執行之有期徒刑1年2月，嗣
    於91年10月6日執行完畢（構成累犯）。詎庚○○仍不知悔
    改，基於意圖為自己不法所有之概括犯意，再連續為以下之
    竊盜行為：
（一）庚○○於93年5月9日下午4時許，徒手自戊○○位於台北
      市○○區○○街41號3樓之住家隔壁攀爬至戊○○住家3
      樓陽台，適戊○○住家3樓陽台之落地門未上鎖，庚○○
      乃徒手打開戊○○所居住房屋3樓陽台未上鎖之落地門，
      而逾越依社會通常觀念足以認為係安全設備之該落地門，
      侵入戊○○之住宅後，在戊○○住家內之客廳、房間等處
      接續竊取戊○○所有之現金286元、沈香2盒、ＣＤ盒2組
      、印台1個、望遠鏡1副、工具組1套、皮包1個、石頭印章
      3個、老虎鉗1支等財物得手，而因庚○○在陳客昌家中竊
      取財物時發出聲響，吵醒適為在屋內休息之戊○○，嗣庚○○得手上開財物後，欲自戊○○住處後門逃逸，為戊○○當場報警查獲，而知上情。
（二）庚○○於93年5月13日14時30分許，在台北市○○○路○段
      75巷28號前，持路邊拾起之石頭砸破乙○○所有之車牌號
      碼CG-8268號自用小客車之左前方車窗（毀損部分未據告
      訴），竊取車內之雷達測速器2台及新台幣（下同）136
      元，得手後即逃逸。
（三）庚○○於93年5月13日15時15分許，在台北市中正區○○○街31巷2號1樓前，持路邊拾起之石頭砸破蔡素珍所有由
      鍾明憲（起訴書誤繕為「鐘」明憲）使用之車牌號碼
      2C-4860號自用小客車之左前方車窗（毀損部分未據告訴
      ），竊取車內之液電視組1台、液晶汽車改裝電腦組1台、
      測速器1台，得手後隨即逃逸。嗣因鍾明憲當場發現報警
      ，並偕同警員在台北市中正區○○○街31巷15弄口前，共
      同逮捕查獲，並自庚○○身上起出乙○○、辛○○所失竊
      之前開物品（業據領回），因而知悉上情。
（四）庚○○攜帶其所有，客觀上足為兇器用之螺絲起子一支，
      於93年6月16日20時38分許，將甲○○停於臺北縣板橋市
      ○○路279巷巷口，車牌C4-1595號之小自客車車窗玻璃敲
      破，竊取車內之提款簿、支票代收簿各一本、女用皮鞋2
      雙等物；嗣為警採得現場指紋經比對後循線查獲。
（五）庚○○於93年7月25日22時許，持其所有，客觀上可供兇
      器用之鐵撬、起子各一支，先將位於台北市○○區○○街
      29巷2號無人居住之大陸文化公司後方鐵門以鐵撬破壞，
      侵入竊取大陸文化公司內之未上鎖之電腦主機3臺、CD隨
      身聽1臺，及以起子破壞上鎖之抽屜，竊取現金二萬七千
      元，得手後將前開物品變賣現金花用殆盡。嗣為警採得現
      場指紋經比對後循線查獲。
（六）庚○○於93年8月8日21時45分許，持其所有，客觀上可供
      兇器用之扳手，將位於臺北縣板橋市○○路○段138巷2號2
      樓丁○○所經營無人居住之公司門鎖轉開，入內竊取15吋
      電腦液晶銀幕（型號：15CSXTWPA0000000號）、麥金塔電
      腦主機2台等物；嗣為警採得現場指紋經比對後，於93年9
      月16日由警持搜索票搜索庚○○台北縣板橋市○○街185
      號4樓住處循線查獲，並由丁○○將扣案之15吋電腦液晶
      銀幕（型號：15CSXTWPA0000000號）領回。
（七）庚○○於93年8月12日8時許，持其所有客觀上足為兇器用
      之鐵撬1支，將臺北縣永和市○○街20巷2號6樓己○○住
      處之窗戶破壞後，侵入住宅內竊取人蔘5盒、洋酒、茶葉
      約15斤、油畫、水彩畫4幅、瓷器、銀器等物；嗣為警採
      得現場指紋經比對後循線查獲。
（八）庚○○於93年8月27日8時許，進入臺北縣板橋市○○路○
      段36號2樓萬板租屋公司內，竊取現金7萬元、電腦3台、
      液晶螢幕1台、傳統螢幕2台、三星牌數位相機1台、倚天
      牌股票機1台及支票10張等物；嗣於93年9月16日經警持搜
      索票搜索庚○○台北縣板橋市○○街185號4樓住處，並由
      萬板租屋公司負責人藍建明領回失竊之電腦1台、倚天牌
      股票機1台。
（九）庚○○於93年9月15日8時許，進入臺北縣永和市○○路1
      號「義麵廚房」，竊取1千多元硬幣、家用電話機1臺、橄
      欖油進口飾品3瓶、進口牛肉3公斤、LA NEW牌LV1600型VC
      D播放器1臺等物。嗣於93年9月16日經警持搜索票搜索庚○○台北縣板橋市○○街185號4樓住處，並由「義麵廚房
      」負責人胡修榮領回失竊之LA NEW牌LV1600型VCD播放器1
      臺。
（十）庚○○於93年11月6日夜間，侵入臺北縣永和市○○路371
      號無人居住之力霸房屋仲介公司中山加盟店，竊取店內之
      手機、快譯通翻譯機、電腦、PDA、鑰匙等物。嗣於93年
      11月22日2時30分許，經警在臺北縣永和市○○路67巷3弄
      11號查獲庚○○，並由該店員工楊鈺祥領回其上有楊鈺祥
      名牌之鑰匙2串。
（十一）庚○○於93年11月13日7時40分許，進入臺北縣永和市
      ○○路113巷21弄18號1樓之鄭元吉住處，竊取現金4萬元
      、手機1支、心型鑽戒1枚、戒子8枚、吊墜1個、信用卡、
      提款卡、印章、存摺、
      時30分許，經警在臺北縣永和市○○路67巷3弄11號查獲
      庚○○，並由鄭元吉領回失竊之心型鑽戒1枚、戒子3枚。
二、案經臺北市政府警察局萬華分局、中正第一分局、文山第二
    分局、臺北縣政府警察局永和分局、海山分局移送臺灣臺北
    地方法院檢察署檢察官、臺灣臺北板橋地方法院檢察署檢察
    官偵查起訴及移送併案審理。
    理    由
一、訊據上訴人即被告庚○○對有於如事實欄一（一）至（九）
    所示之時、地、方式，竊取物品等事實均坦承不諱，核與被
    害人戊○○、乙○○、鍾明憲、甲○○、丙○○、丁○○、
    己○○、藍建明、胡修榮之指述之情節相符，並有被害人取
    回贓物保管收據六紙在卷可憑，復有現場照片、現場翻拍照
    片、作案工具翻拍照片、內政部警政署刑事警察局93年8 月
    3日刑紋字第0930158760號、94年10月4日刑紋字第09301984
    54號鑑驗書在卷可考，此外，復有扣案鐵撬1支可資佐證。
    被告之上開自白核與事實相符，堪以採信。
二、另被告庚○○矢口否有為如事實欄一（十）（十一）之竊盜
    犯行，辯稱：綽號「阿福」之人將2只白金戒子放在伊身上
    ，要伊在永和市○○路9巷22弄18號附近找他，準備拿去典
    當；不知道伊身上為何會有楊鈺祥之鑰匙2串云云。惟查，
    被告於93年11月22日凌晨1時30分許，在臺北縣永和市○○
    路9巷22弄18號，因形跡可疑，經附近居民劉逸倫報警，並
    會同員警追至同路67巷3弄11號附近攔獲被告，扣得背包1個
    ，裡面除有手電筒、鉗子、扳手、萬用鑰匙、起子等工具外
    ，另有心型鑽戒1只、戒子3只（白金、藍寶、18K金各一）
    、有楊鈺祥名牌之鑰匙2串；經通知曾報案失竊戒子之鄭元
    吉及力霸房屋仲介公司中山加盟店職員楊鈺祥指認，並領回
    上開失竊誤品等情，業據證人劉逸倫證述綦詳，並據被害人
    鄭元吉、楊鈺祥指述明確，且有贓物領據2紙在卷可憑。按
    被告半夜持有該等物品，且因形跡甚為可疑而遭民眾報警攔
    查，又不能舉出來源或「阿福」之年籍等資料以供查證，僅
    空泛表示戒子2只為「阿福」所交付，鑰匙2串不知為何會在
    身上；如上開戒子係屬「阿福」竊取而來之贓物，其自行持
    往當舖典當即可，何以要約被告深夜持戒子見面，增加被臨
    檢或查獲之機會？又被查獲持有他人之鑰匙，如何能謂不知
    為何會在身上？被告上開所辯顯與常情不符；參以被告有多
    次竊盜犯行，已如前所述，顯然該等物品應係其行竊而來無
    誤。
三、綜上所述，本件事證明確，被告之竊盜犯行洵堪認定，應予
    依法論科。
四、核被告庚○○如事實欄一（一）所為，係犯刑法第321條第1
    項第1款、第2款之逾越安全設備竊盜罪；如事實欄一（四）
    （六）所為，係犯刑法第321條第1項第3款之攜帶兇器竊盜
    罪；如事實欄一（五）所為，係犯刑法第321條第1項第2款
    、第3款之攜帶兇器毀越門扇竊盜罪；如事實欄一（七）所
    為，係犯刑法第321條第1項第1款、第2款、第3款之攜帶兇
    器毀越安全設備於夜間侵入住宅竊盜罪；如事實欄一（二）
    （三）（八）（九）（十）（十一）所為，係犯刑法第三二
    ○條第一項普通竊盜罪；被告多次竊盜犯行，時間緊接，犯
    罪構成要件相同，顯係基於概括犯意而為，為連續犯，應以
    攜帶兇器毀越安全設備於夜間侵入住宅竊盜一罪論，並依法
    加重其刑；公訴人僅就事實欄一（一）之犯行提起公訴（如
    事實欄一（二）（三）部分之犯行，公訴人雖另行起訴，惟
    因屬重行起訴，業經本院以94年度上易字第218號為公訴不
    受理判決），惟其餘部份與公訴人起訴部分既有裁判上一罪
    之連續犯關係，自為起訴效力所及，本院應併予審究，附此
    敘明。被告庚○○有違反麻醉藥品管理條例、竊盜案件等前
    科，於88年2月3日假釋出監，嗣又因違反毒品危害防制條例
    案件，經本院以89年度上訴字310號判處有期徒刑1年2月，
    被告因不服提起上訴，經最高法院判決駁回上訴確定，前開
    假釋因而遭撤銷，並於90年9月5日入監執行殘刑暨接續執行
    上開違反毒品危害防制條例應執行之有期徒刑1年2月，嗣於
    91年10月6日執行完畢，有臺灣臺北地方法院檢察署刑案資
    料查註紀錄表及本院陂告全國前案紀錄表各一份在卷足稽，
    其於受有期徒刑之執行完畢後5年以內再犯本件有期徒刑以
    上之罪，為累犯，應依刑法第47條規定遞加重其刑。被告於
    93年9月16日22時30分許，為警在台北縣板橋市○○街185號
    4樓查獲時所扣得之鐵撬1支，被告供承係其所有，作為行竊
    之用，該鐵撬1支應係供其為如事實欄一（五）（七）之竊
    盜犯行時，作為破壞鐵門、窗戶所用之物，應依刑法第38條
    第1項第2款沒收；至於93年9月16日當天扣得之其餘蝴蝶刀1
    支、蛇刀1支、萬能開鎖器1支、開鎖工具組1組、鐵鉗1支、
    鐵剪1支，並無證據證明係被告持以作為行竊所用之物，且
    非屬違禁物，爰不為沒收之諭知；如事實欄一（一）之竊盜
    犯行所扣得之手電筒（電擊器）1支、老虎鉗1支、螺絲起子
    1支、玻璃割刀1支及攻牙器兩支等物，被告自承為其所有，
    惟被告於原審理時供稱：我進入戊○○家中並沒攜帶任何東
    西等語（見原審93年11月25日審判筆錄），且無其他證據足
    認被告有攜帶上開物品行竊之事實，尚難認定上開物品係供
    被告為行竊所用之物，且該等物品亦非違禁物，爰亦不為沒
    收之諭知；如事實欄一（四）（五）（六）被告行竊所用之
    螺絲起子1支、扳手1支，並未扣案，亦無從證明仍屬存在，
    未免日後執行困難，爰不為沒收之諭知。另被告於93年11月
    22日為警在臺北縣永和市○○路查獲時所扣得之自製工具1
    批、手電筒1支、鉗子1支、斜口鉗1支、活動扳手1支、萬用
    小刀2把、小型噴槍1支、萬用鑰匙1把、伸縮把吸鐵1個、十
    字起子1支、小刀1把等物，因當天被告尚未著手行竊，亦無
    證據證明係被告持以作為本件行竊所用之物，且非屬違禁物
    ，爰亦不為沒收之諭知。
五、原審以被告罪證明確，據以論科，固非無見。惟查，上開檢
    察官移請併案審理及重行起訴（如事實欄一（二）（三）之
    部分，與起訴部分有連續犯之裁判上一罪關係，原審未及審
    究，尚有未合；被告以原審量刑過重，其之竊盜犯行應依連
    續犯論處，檢察官以應併案審理等理由提起上訴，原審既有
    上開未合之處，應由應由本院將原判決撤銷改判。爰審酌被
    告之品行、身體狀態、生活雖有壓力，未思尋正途解決，一
    再之犯案行竊、所用之手段、對社會治安所生之危害甚鉅及
    犯罪後態度等一切情狀，量處如主文第二項所示之刑，以資
    懲儆，並就扣案之物為沒收之諭知如前所述。
六、臺灣板橋地方法院檢察署檢察官移請併辦之93年度偵字第
    17900號部分，其中所指之被告於93年6、7月間，在台北縣
    中和市○○街31號附近，竊取停放於路邊休旅車內之汽車音
    響主機1台犯嫌，除據被告否認外，復無被害人報案或出面
    指認，亦無贓物扣案可資佐證，應認該併案部分不能證明被
    告犯罪，因公訴人認該部份與前開論罪科刑部分有裁判上之
    一罪關係，爰不另為無罪判決之諭知，附此敘明。
據上論斷，應依刑事訴訟法第369條第1項前段、第364條、第299
條第1項前段、刑法第56條、第321條第1項第1款、第2款、第3款
、第47條，第38條第1項第2款、判決如主文。
本案經檢察官郭啟東到庭執行職務。
中　　華　　民　　國　　94　　年　　4 　　月　　26　　日
　　　　　　　　　刑事第十九庭審判長法　官  葉騰瑞
　　　　　　　　　　　　　　　      法　官  莊明彰
　　　　　　　　　　　　　　　　　  法　官  劉壽嵩
以上正本證明與原本無異。
不得上訴。
                                    書記官  廖婷璇
中　　華　　民　　國　　94　　年　　4 　　月　　26　　日
附錄：本案論罪科刑法條全文
中華民國刑法第三百二十一條
犯竊盜罪而有左列情形之一者，處六月以上、五年以下有期徒刑
。
一、於夜間侵入住宅或有人居住之建築物、船艦，或隱匿其內而
    犯之者。
二、毀越門扇、牆垣或其他安全設備而犯之者。
三、攜帶兇器而犯之者。
四、結夥三人以上犯之者。
五、乘火災、水災或其他災害之際犯之者。
六、在車站或阜頭犯之者。
前項之未遂犯罰之。
